【裁判字號】    99,上易,1013
【裁判日期】    990623
【裁判案由】    賭博
【裁判全文】
臺灣高等法院刑事判決                99年度上易字第1013號
上  訴  人
即  被  告  甲○○
上列上訴人因賭博案件，不服臺灣板橋地方法院98年度易字第29
82號，中華民國98年12月28日第一審判決（起訴案號：臺灣板橋
地方法院檢察署98年度偵字第27779號），提起上訴，本院判決
如下：
    主  文
原判決關於甲○○部分撤銷。
甲○○意圖營利，聚眾賭博，處有期徒刑肆月，如易科罰金，以
新臺幣壹仟元折算壹日。扣案之天九牌壹副、骰子伍拾肆顆、監
視鏡頭壹組及抽頭金新臺幣壹萬佰元均沒收。
    事  實
一、甲○○前於民國92年間，因賭博案件，經臺灣臺北地方法院
    以92年度易字第2295號判處有期徒刑6月，併科罰金銀元3萬
    元確定，有期徒刑部分於93年6月25日易科罰金執行完畢，
    與翁建成(經原審判決有罪確定)基於意圖營利，提供賭博場
    所之犯意聯絡，於98年9月28日起，由翁建成提供其位於臺
    北縣三重市○○街57巷1號5樓之居所，作為賭博場所；甲○
    ○另基於意圖營利，聚眾賭博之犯意，對外招攬賭客、於場
    內看門、在臺北縣三重市○○街57巷1號5樓處所附近把風並
    收取抽頭金，提供上揭場地及天九牌為賭具，供不特定人到
    場賭博財物。其賭法為由賭客輪流作莊家，每家拿4張牌，
    由莊家與他人對賭，若點數小於莊家，則所押注之金錢，歸
    莊家所有；反之，莊家則需依押注之金額賠給他人，下注金
    額每贏得新臺幣（下同）300元則抽頭10元、不足300元時亦
    抽頭10元，不論莊家或他人贏錢，均需給付抽頭金，以此方
    式經營該天九牌賭場。嗣於98年9月29日下午5時40分許，在
    上揭地點為警當場查獲，適有岑啟明、黃泰龍、莊添福、吳
    陳雲蓮、林景雲、李謙誠、鄧金得等7名賭客在場賭博，並
    扣得抽頭金10,300元、賭資18,0 80元、天九牌1副、骰子54
    顆、監視鏡頭1組（賭客及賭資均由警方另依社會秩序維護
    法裁處）。
二、案經臺北縣政府警察局三重分局移送臺灣板橋地方法院檢察
    署檢察官偵查起訴。
    理  由
一、按被告以外之人於審判外之言詞或書面陳述，除法律有規定
    者外，不得作為證據；又被告以外之人於審判外之陳述，雖
    不符合同法第159條之1至第159條之4之規定，但經當事人於
    審判程序同意作為證據，法院審酌該言詞陳述或書面陳述作
    成時之情況，認為適當者，亦得為證據。當事人、代理人或
    辯護人於法院調查證據時，知有第159條第1項不得為證據之
    情形，而未於言詞辯論終結前聲明異議者，視為有前項之同
    意，刑事訴訟法第159條第1項及第159 條之5分別定有明文
    。查本判決下列所引用之證據，當事人至言詞辯論終結前均
    未聲明異議，本院審酌上開證據資料製作時之情況，尚無違
    法不當及證明力明顯過低之瑕疵，故揆諸前開規定，均有證
    據能力。
二、上訴人即被告甲○○經合法傳喚，無正當理由未到場，惟上
    揭事實，業據被告甲○○於原審坦承不諱，核與同案被告翁
    建成於原審所供相符，復據證人即賭客岑啟明、黃泰龍、莊
    添福、吳陳雲蓮、林景雲、李謙誠及鄧金得於警詢時證述甚
    明。此外，復有手繪現場圖1紙、扣案之天九牌1副、骰子54
    顆、監視鏡頭1組、抽頭金10,300元、賭資18,080元及現場
    照片影本12幀等附卷可稽，足認被告之自白與事實相符。從
    而，本件事證明確，被告犯行堪以認定，均應依法論科。
三、核被告甲○○所為，係犯刑法第268 條之意圖營利供給賭博
    場所罪及意圖營利聚眾賭博罪。被告甲○○與同案共同正犯
    翁建成就所犯刑法第268條之意圖營利供給賭博場所罪部分
    ，彼此間有犯意聯絡及行為分擔，均為共同正犯。被告甲○
    ○自98年9月28日起至同年月29日下午5時40分許為警查獲前
    之密接時間內，在同一地點，反覆密接提供場所並聚眾賭博
    之犯行，本質上乃具有反覆、延續性行為之特徵，於刑法評
    價上，應認係集合多數犯罪行為而成立之獨立犯罪型態之「
    集合犯」，為包括一罪，應僅成立一罪。再被告甲○○以一
    經營天九牌賭場之行為而觸犯上述意圖營利供給賭博場所罪
    及意圖營利聚眾賭博罪，為想像競合犯，應從一較重之意圖
    營利聚眾賭博罪處斷。
四、原審予以被告論罪科刑，固非無見，惟被告甲○○前於92年
    間，因賭博案件，經臺灣臺北地方法院以92年度易字第2295
    號判處有期徒刑6月，併科罰金銀元3萬元確定，有期徒刑部
    分於93年6月25日易科罰金執行完畢，有本院被告前科紀錄
    表在卷可查，而被告係於98年9月28日起始為本件犯行，是
    被告為本件犯行時距前案執行完畢已逾5年，自不符累犯之
    要件，原判決誤認被告構成累犯，自有未洽。被告上訴指摘
    及此，當屬有據，應由本院將原判決此部分撤銷，並自為判
    決。爰審酌刑法賭博罪章，對於違犯者予以刑罰評價，無非
    係以賭博乃憑偶然之事實，互爭勝負，以決定財物之得喪，
    足以啟僥倖之心，使人沈迷忘返，非僅廢時失業，抑且助長
    投機之風，更有傾家蕩產，鋌而走險之虞，其有礙健全社會
    生活及治安秩序之處，不言可喻，被告為謀不法利益，與翁
    建成提供場所聚眾賭博，助長社會僥倖歪風，所為實非可取
    ，惟念其營業時間尚短，及犯罪後均能坦承犯行等一切情狀
    ，量處如主文所示之刑，並諭知易科罰金之標準，以資懲儆
    。至扣案之天九牌1副、骰子54顆、監視鏡頭1組係被告甲○
    ○所有供犯罪所用之物，另扣案之抽頭金10,300元係被告甲
    ○○因犯罪所得之物，業據其供明在卷，爰分別依刑法第38
    條第1項第2款、第3款規定宣告沒收。
五、被告甲○○經合法傳喚，無正當理由而未於審判期日到庭，
    爰不待其陳述逕為判決。
據上論斷，應依刑事訴訟法第371條、第369條第1項前段、第364
條、第299條第1項前段，刑法第28條、第268條、第55條、第41
條第1項前段、第38條第1項第2款、第3款，刑法施行法第1條之1
第1項、第2項前段，判決如主文。
本案經檢察官陳國鳴到庭執行職務。
中    華    民    國    99    年    6     月    23    日
            刑事第二十二庭審判長法  官  郭雅美
                                法  官  魏新國
                                法  官  洪于智
以上正本證明與原本無異。
不得上訴。
                                書記官  強梅芳
中    華    民    國    99    年    6     月    24    日
中華民國刑法第268條
（圖利供給賭場或聚眾賭博罪）
意圖營利，供給賭博場所或聚眾賭博者，處 3 年以下有期徒刑
，得併科 3 千元以下罰金。

司法院資訊處製作；財團法人民間司法改革基金會備份。
